# 非同一控制下企业合并前存在逆流关联方交易的处理

提问人：XxJy 时间：2018-02-15 16:50:42
之前问过陈版非同一控制下企业合并前存在顺流关联方交易的处理，例如A原持有B20%股权并对B有重大影响， 2000 年A对B销售一批存货，至年末B并未对外售出。2001.1.1A对B进一步购入40%股权形成非同一控制下企业合并， 2001 年内B将 2000 年购入的A公司存货对独立第三方售出，此时，购买日需对子公司的全部可辨认资产和负债（包括该标的存货）按购买日公允价值进行重新计量，在母公司的合并报表层面视同处置了原持有的20%股权并按公允价值取得60%股权，新取得的股权和原持有的重大影响的股权在经济上没有联系，所以后续编制合并报表时无需继续抵销取得控制权之前的该项顺流交易损益，视同在购买日已经实现。 请问陈版，若本例是逆流交易，那依据同样的原理，也不用在购买日当天合并报表层面对购买日前该标的存货作出抵消吗？

回答人：chenyiwei
如果是逆流交易，则在母公司的合并报表层面，对这部分原先重大影响期间的逆流交易的未实现损益应继续抵销，以保持标的存货在母公司合并报表层面计量金额的延续性（借：年初未分配利润，贷：存货），直到标的存货被处置或耗用完毕。但不影响子公司净利润。

提问人：XxJy 时间：2018-02-15 17:51:32
陈版的意思是，如果该部分逆流交易的未实现内部损益在日后实现了（借：存货 贷：营业成本），也不会影响到子公司净利润吗？

回答人：chenyiwei
对取得控制权后子公司的净利润不调整。